臺灣桃園地方法院刑事判決　　　　　　　　　　　　九十三年度易緝字第一０七號
　　公　訴　人　臺灣桃園地方法院檢察署檢察官
　　被　　　告　甲○○　男　二.
右列被告因毒品危害防制條例案件，經檢察官提起公訴（九十二年度毒偵緝字第一一
七號），被告於本院準備程序進行中，就被訴事實為有罪之陳述，經本院告知簡式審
判程序意旨，並聽取公訴人及被告之意見後，本院合議庭裁定依簡式審判程序審理，
本院判決如左：
    主  文
甲○○施用第二級毒品，處有期徒刑伍月，如易科罰金，以參佰元折算壹日。扣案第
二級毒品安非他命壹包實秤毛重貳零點柒伍參公克（含塑膠袋重）沒收銷燬之。
    事  實
一、甲○○前因施用毒品案件，經送觀察、勒戒後，認無繼續施用毒品之傾向，經臺
    灣桃園地方法院檢察署檢察官於民國九十年十一月十九日，以九十年度毒偵緝字
    第五五一號、九十年度毒偵字第四二三四號為不起訴處分確定，猶不知警惕。於
    執行觀察、勒戒釋放後五年內，基於施用毒品安非他命犯意，於九十一年七月十
    日在桃園縣八德市大勇里無線電邊二十號住處施用第二級毒品安非他命一次，為
    警於九十一年七月十二日十八時三十分許，在桃園縣八德市○○路○段與大明街
    口查獲，並扣得第二級毒品安非他命一包實稱毛重二０‧七五三公克（含塑膠袋
    重）。
二、案經桃園縣政府警察局桃園分局報告臺灣桃園地方法院檢察署檢察官偵查起訴。
    理  由
一、程序部分：本件被告所犯係死刑、無期徒刑或最輕本刑為三年以上有期徒刑以外
    之罪，其於準備程序中就被訴事實為有罪之陳述，經本院告知簡式審判程序之旨
    ，並聽取當事人意見後，經本院合議庭依刑事訴訟法第二百七十三條之一第一項
    規定裁定由受命法官獨任進行簡式審判程序，合先敘明。
二、右開犯罪事實，業經被告甲○○於審理時坦承不諱。又被告於上述時地為警查獲
    時，採驗尿液送鑑定結果，確呈安非他命類陽性反應，有桃園縣政府衛生局不法
    藥物尿液檢定書一紙附卷可稽（見九十一年度毒偵字第一八一三號卷第三四三頁
    ），且現場查獲被告所有之不明粉末一包，送鑑定結果確係第二級毒品安非他命
    實稱毛重二０‧七五三公克（含塑膠袋重），亦有行政院衛生署管制藥品管理局
    九十二年九月二十九日管檢字第０九二０００七五００號函及檢驗成績書在卷足
    佐（見本院九十二年度易字第一０六四號卷第二七頁、第二八頁）。復查被告前
    因施用毒品案件，經送觀察、勒戒後，認無繼續施用毒品之傾向，經臺灣桃園地
    方法院檢察署檢察官於民國九十年十一月十九日，以九十年度毒偵緝字第五五一
    號、九十年度毒偵字第四二三四號為不起訴處分確定乙節，復有該不起訴處分書
    、臺灣高等法院被告全國前案紀錄表、臺灣桃園地方法院檢察署刑案資料查註紀
    錄表各一份附卷可按。被告於執行觀察、勒戒釋放後五年內，再犯毒品危害防制
    條例第十條之罪，可堪認定。綜述，本件事證已明，被告犯行洵堪認定。
三、按被告犯罪後，毒品危害防制條例業於九十二年七月九日修正公布，並於九十三
    年一月九日起施行，有關施用第二級毒品（即同法第十條第二項）部分之處罰規
    定新舊法均相同，依刑法第二條第一項前段之規定，應適用裁判時之法律處罰。
    核被告所為，係犯修正後毒品危害防制條例第十條第二項施用第二級毒品罪。其
    施用前持有毒品之低度行為，應為施用之高度行為吸收，不另論罪。爰審酌被告
    犯罪動機、目的、犯行期間及次數，已曾因施用毒品犯行受觀察勒戒，尚未能知
    所警惕，戒除施毒劣習，足徵其沈溺毒癮頗深，惡性尚重暨犯後態度等情狀，量
    處如主所示之刑，並諭知易科罰金折算標準。扣案第二級毒品安非他命一包實稱
    毛重二０‧七五三公克（含塑膠袋），為當場查獲之毒品，應依毒品危害防制條
    例第十八條第一項前段規定，宣告沒收並銷燬之。
四、臺灣桃園地方法院檢察署檢察官移送併辦意旨（九十二年度毒偵字第八三四號）
    ：被告甲○○基於施用毒品犯意，於九十二年三月五日三時許，在桃園縣桃園市
    ○○路四四八號九樓之一，施用第二級毒品安非他命，為警於同日二十一時四十
    七分許，在上址查獲，並扣得毒品安非他命三包（共毛重十二‧六公克）、吸食
    器一組、塑膠鏟子一支。因認被告涉犯毒品危害防制條例第十條第二項施用第二
    級毒品罪嫌。惟按刑法上之連續犯構成要件之一為基於概括的犯意，係指多次犯
    罪行為自始均在一個預定犯罪計劃以內，出於主觀上始終同一犯意進行。經查：
    被告前開經公訴人提起公訴，並經論罪科刑犯行，犯罪之時間係在九十一年七月
    十日，而併辦部分犯行，其犯罪時間係在九十二年三月五日，兩者相距達七月有
    餘，顯非基於概括犯意，故難謂具有連續犯裁判上一罪關係，此部分應退回檢察
    官另行依法處理。
據上論斷，應依刑事訴訟法第二百七十三條之一第一項、第二百九十九條第一項前段
，修正後毒品危害防制條例第十條第二項、第十八條第一項前段，刑法第十一條前段
、第二條第一項前段、第四十一條第一項前段，罰金罰鍰提高標準條例第二條，判決
如主文。
本案經檢察官何祖舜到庭執行職務。
中      華      民      國      九十三    年    九    月      三十      日
                                    臺灣桃園地方法院刑事第五庭
                                            法  官  邱滋杉
右正本證明與原本無異。
如不服本判決，應於送達後十日內，向本院提出上訴狀（應附繕本）。
                                            書記官  高文靜
中      華      民      國      九十三    年    九    月      三十      日
附本件論罪科刑依據之法條：
毒品危害防制條例第十條
施用第一級毒品者，處六月以上五年以下有期徒刑。
施用第二級毒品者，處三年以下有期徒刑。
